臺灣高等法院刑事判決
109年度侵上訴字第8號
上  訴  人  臺灣桃園地方檢察署檢察官
被      告  陳泓安



輔  佐  人  陳建誠
指定辯護人  陳彥均律師
上列上訴人因被告妨害性自主等案件，不服臺灣桃園地方法院10
7年度侵訴字第123號，中華民國108年9月16日第一審判決（起訴
案號：臺灣桃園地方檢察署107年度偵字第14029號），提起上訴
，本院判決如下：
    主  文
原判決關於犯引誘少年拍攝猥褻行為之電子訊號罪及定應執行刑
部分撤銷。
甲○○犯要求使少年製造猥褻行為之電子訊號罪，處有期徒刑壹年
。
其他上訴駁回。
上開撤銷改判部分與上訴駁回部分所處之刑，應執行有期徒刑壹
年拾月，緩刑參年，緩刑期間付保護管束，並應向檢察官指定之
政府機關、政府機構、行政法人、社區或其他符合公益目的之機
構或團體，提供壹佰貳拾小時之義務勞務，及應於本判決確定之
日起壹年內，接受法治教育課程貳場次。
    事  實
一、甲○○與代號0000000000號之少女（民國00年生，真實姓名年
    籍詳卷，下稱Ａ女）於107年4月底，經由網路通訊軟體「探
    探」認識並成為網友。甲○○明知Ａ女為12歲以上，未滿14歲
    之少女，尚無成熟之性自主及判斷能力，竟基於以他法使少
    年製造猥褻行為之電子訊號之犯意，於107年4月底至107年5
    月9日前之該段時間，以通訊軟體LINE（以下簡稱LINE）聯
    絡Ａ女，並傳送「如果我跟你要全裸的或約妳會選那個啊」
    、「就運動內衣脫掉然後用手遮點拍」、「那拍乳溝呢」、
    「不是脫嗎哈哈」、「全身跟臉」、「全身不遮」、「對全
    裸」等訊息給Ａ女，要求Ａ女自行拍攝其裸露身體之猥褻數位
    照片電子訊號供其觀覽，Ａ女即於107年5月9日下午5時41分
    許，以行動電話拍攝其裸露胸部之猥褻數位照片，再將該數
    位照片電子訊號透過LINE傳送給甲○○觀覽。
二、甲○○明知Ａ女為未滿14歲之女子，仍基於與未滿14歲女子為
    性交之犯意，透過LINE與Ａ女相約於107年5月13日上午10時3
    0分在○○火車站見面後，於同日上午11時許在址設桃園市○○
    區○○路○段00號5樓之○○旅館內，經徵得Ａ女同意，以其性器
    官插入Ａ女陰道之方式，對Ａ女為性交行為1次得逞。嗣因Ａ女
    之母（代號00000000000號，真實姓名年籍詳卷）察覺有異
    ，始悉上情而報警處理。
三、案經Ａ女之父、母訴由桃園市政府警察局報告臺灣桃園地方
    檢察署檢察官偵查起訴。
    理  由
壹、證據能力部分：
一、本判決下引具傳聞性質之各項供述證據經本院於審判期日調
    查證據時提示並告以要旨後，當事人及辯護人均未於言詞辯
    論終結前就證據能力部分有所異議（見本院卷第53至54頁、
    第100至101甲2頁），本院復查無該等證據有違背法定程序
    取得或顯不可信之外部情狀，揆諸刑事訴訟法第159條之5規
    定，應均有證據能力。
二、其餘本件認定事實所引用之非供述證據，並無證據證明係公
    務員違背法定程序所取得，亦查無顯不可信或不得作為證據
    之情形，且經本院於審判期日依法進行證據之調查、辯論，
    被告於訴訟上之程序權即已受保障，亦應有證據能力。
貳、認定事實所憑之證據及理由：
一、上揭犯罪事實，業據被告甲○○於警詢、偵查中、原審及本院
    均坦承不諱（見107年度偵字第14029號偵查卷【下稱偵卷】
    第4至6頁、第41至42頁；原審侵訴卷第15頁反面、第29頁反
    面，本院卷第52頁、第103頁），核與證人即被害人Ａ女於警
    詢、偵查中所為之指述大致相符（見偵卷第9至12頁、第35
    至36頁），並有被告與Ａ女間之LINE對話擷圖63張（見偵卷
    不公開卷第14至30頁）、Ａ女手繪之○○旅館房間位置圖（見
    偵卷第31頁）、Ａ女傳送給被告之裸露胸部圖檔照片1張及衛
    生福利部桃園醫院受理疑似性侵害事件驗傷診斷書1份（均
    附於偵卷不公開卷內之真實姓名代號對照表封套內）附卷可
    稽，足認被告上開任意性之之自白與事實相符，堪予採信。
二、綜上，本案事證明確，被告犯行均堪認定，應依法論科。
參、論罪及刑之減輕事由：
一、按行為後法律有變更者，適用行為時之法律，但行為後之法
    律有利於行為人者，適用最有利於行為人之法律，刑法第2
    條第1項定有明文。查被告行為後，兒童及少年性剝削防制
    條例第36條於106年11月29日修正公布，並於107年7月1日施
    行。修正前兒童及少年性剝削防制條例第36條第2項原規定
    ：「招募、引誘、容留、媒介、協助或以他法，使兒童或少
    年被拍攝、製造性交或猥褻行為之圖畫、照片、影片、影帶
    、光碟、電子訊號或其他物品，處1年以上7年以下有期徒刑
    ，得併科新臺幣100萬元以下罰金。」修正後兒童及少年性
    剝削防制條例第36條第2項則規定：「招募、引誘、容留、
    媒介、協助或以他法，使兒童或少年被拍攝、製造性交或猥
    褻行為之圖畫、照片、影片、影帶、光碟、電子訊號或其他
    物品，處3年以上7年以下有期徒刑，得併科新臺幣300萬元
    以下罰金。」，經比較修正前、後之規定，兒童及少年性剝
    削防制條例第36條第2項之法定刑由修正前之「1年以上7年
    以下有期徒刑」提高為「3年以上7年以下有期徒刑」；就罰
    金刑部分，由修正前之「科新臺幣100萬元以下罰金」提高
    為「科新臺幣300萬元以下罰金」，經比較結果，修正後之
    規定顯非有利於被告，揆諸前引刑法第2條第1項之規定，本
    案即應適用被告行為時即106年11月29日修正前之兒童及少
    年性剝削防制條例第36條第2項等規定論處，先予敘明。
二、查Ａ女為94年生，有其性侵害案件專用代號與真實姓名對照表1份在卷可參（見偵卷不公開卷第1頁），案發時為12歲以上，未滿14歲之少女，且被告亦知悉此節，業據其於偵查時及原審供承在卷（見偵卷第41頁反面：原審侵訴卷第15頁反面）。又Ａ女被要求自拍傳送給被告者為Ａ女裸露胸部之數位照片（附於偵卷不公開卷內之真實姓名代號對照表封套內），客觀上顯已達足以刺激、滿足性慾，並令普通一般人感覺不堪，足引起羞恥、厭惡感而侵害性道德感情之程度，同時亦侵害Ａ女之性隱私權，自屬兒童及少年性剝削防制條例第36條所規範之猥褻行為電子訊號甚明。再者，兒童及少年性剝削防制條例第36條第2項之罪，係以招募、引誘、容留、媒介、協助或以他法，使兒童或少年被拍攝、製造性交或猥褻行為之圖畫、照片、影片、影帶、光碟、電子訊號或其他物品，為其構成要件。其中與「被拍攝」並列之「製造」，並未限定其方式，自不以他製為必要，更與是否大量製造無關；是以，祇須所製之圖畫等物品，係顯示該兒童或少年本人為性交或猥褻行為之圖、像等內容者，即足當之，而自行拍攝照片或影片，係屬創造照片或影片之行為；拷貝，則屬相關照片或影片檔案之重製行為，均應在該條項所稱「製造」之範疇內（最高法院105年度台上字第2025號判決意旨參照）。故Ａ女受被告要求後，以「自拍」方式而「製造」上開猥褻照片、影片，即已符合上開法條所規定之「製造」要件，辯護人於原審辯護稱：依該條例第36條第2項之文義解釋，本罪不應包括少年自行拍攝或製造猥褻行為之圖畫等語（見原審侵訴卷第30頁），尚非可採。　
三、核被告就事實欄一部分所為，係犯修正前兒童及少年性剝削
    防制條例第36條第2項之以他法（即要求）使少年製造猥褻
    行為之電子訊號罪；就事實欄二部分所為，則係犯刑法第22
    7條第1項之對於未滿14歲之女子為性交罪。
四、被告所犯上開2罪，行為態樣不同，時間、地點亦有差異，
    行為明顯可分，應予分論併罰。辯護人於原審辯護稱：被告
    如事實欄一、二所為之犯行，均係出於期待與Ａ女合意性交
    ，上開2罪應有想像競合關係，而應僅論一罪等語（見原審
    侵訴卷第36頁），顯非有據。
五、公訴意旨就事實欄一部分雖認被告係引誘Ａ女拍攝裸露身體
    之猥褻照片（見起訴書犯罪事實欄所載），而犯兒童及少年
    性剝削防制條例第36條第2項之罪（起訴書論罪法條僅引該
    條例第36條，經原審公訴檢察官當庭補充為該條例第36條第
    2項之罪，見原審侵訴卷第27頁反面）。惟查：Ａ女所拍攝透
    過LINE傳送給被告者應屬數位照片之電子訊號，而非照片；
    又兒童及少年性剝削防制條例第36條第2項之構成要件為「
    招募、引誘、容留、媒介、協助或以他法，使兒童或少年被
    拍攝、製造性交或猥褻行為之圖畫、照片、影片、影帶、光
    碟、電子訊號或其他物品」，其中有關拍攝部分之構成要件
    行為態樣為使兒童或少年「被拍攝」，而本案Ａ女是經被告
    要求後「自行拍攝」，顯非上開條文中所稱之使兒童或少年
    「被拍攝」行為，揆諸前揭理由欄參、二部分之說明，被告
    所為應屬使少年「製造」猥褻行為數位照片之電子訊號。再
    由事實欄一所載被告與Ａ女間關於拍攝照片之對話內容觀之
    ，被告並未以其他利益或條件誘使Ａ女自拍裸露照片，只是
    不斷地單方面要求，是其所為應非屬條文中所列之「引誘」
    行為，而是「要求」行為，應屬於條文中之「以他法」範圍
    內。準此，被告本案就事實欄一部分所為，應係以他法（要
    求）少年製造猥褻行為之電子訊號罪，公訴意旨認係引誘少
    年拍攝猥褻行為之照片罪，容有未恰，然均屬同條項所定之
    罪，只是行為態樣及客體種類略有不同，亦無庸變更起訴法
    條，於此敘明。
六、按刑法第59條關於犯罪之情狀顯可憫恕，認科以最低刑度仍
    嫌過重者，得減輕其刑之規定，係立法者賦予審判者之自由
    裁量權，俾就具體之個案情節，於宣告刑之擇定上能妥適、
    調和，以濟立法之窮。是該條所謂犯罪之情狀，乃泛指與犯
    罪相關之各種情狀，自亦包含同法第57條所定10款量刑斟酌
    之事項，亦即該二法條所稱之情狀，並非有截然不同之領域
    。94年2月2日修正公布，95年7月1日施行之刑法第59條修正
    立法理由稱：「本條所謂『犯罪之情狀可憫恕』，自係指裁判
    者審酌第57條各款所列事項以及其他一切與犯罪有關之情狀
    之結果」等語，亦同此旨趣。是於裁判上酌減其刑時，應就
    犯罪一切情狀（包括第57條所列舉之10款事項），予以全盤
    考量，審酌其犯罪有無可憫恕之事由（即有無特殊之原因與
    環境，在客觀上足以引起一般同情，以及宣告法定低度刑，
    是否猶嫌過重等等），以為判斷（最高法院104年度台上字
    第277號、102年度台上字第2513號判決意旨參照）。查被告
    就事實欄二部分所犯刑法第227條第1項之對於未滿14歲之女
    子為性交罪，法定最輕本刑均為3年以上有期徒刑，刑度不
    可謂不重，於此情形，倘依其情狀處以最低法定本刑3年有
    期徒刑以下之刑，即足以懲儆，並可達防衛社會之目的者，
    自非不可依客觀之犯行與主觀之惡性二者加以考量其情狀，
    是否有可憫恕之處，而適用刑法第59條之規定酌量減輕其刑
    ，期使個案裁判之量刑，能斟酌至當，符合比例原則。
　　查本案被告行為時年僅18歲，究屬年少識淺、血氣方剛之年紀，其所為固應予以非難，但案發後被告於警詢、偵查、原審及本院始終坦承犯行，且上訴後已與告訴人、Ａ女在本院達成和解，當庭付清和解款項，告訴人並表示對於被告刑事部分宣告緩刑沒有意見等情，有本院109年度附民字第156號和解筆錄在卷可稽，堪認被告已知所悔悟，犯後態度尚稱良好，參以本案被告並非以暴力、脅迫或利誘之方式犯案，而是在雙方互有好感之情形下所為，是本院綜合衡量上情，認依被告本案事實欄二部分之犯罪情節，縱科以法定最輕本刑有期徒刑3年，猶屬情輕法重，不符罪刑相當及比例原則，在客觀上足以使人感覺過苛而引起一般同情，容有可憫恕之處，爰就此部分依刑法第59條之規定，予以酌量減輕其刑。
肆、維持部分原判決之理由：
一、原判決就事實欄二部分同上認定，認被告所為事證明確，係
    犯刑法第227條第1項之對於未滿14歲之女子為性交罪，而適
    用刑法第227條第1項、第59條、第74條第1項第1款、第2項
    第5款、第6款、第93條第1項第1款等規定，並以行為人之責
    任為基礎，審酌被告明知Ａ女為12歲以上，未滿14歲之少女
    ，思慮未臻成熟，欠缺完足之判斷性自主能力，竟未能克制
    己身慾望，而為上開犯行，對於Ａ女身心健康與人格發展均
    生不良影響，行為實屬不該；惟念及被告年紀尚輕，犯後始
    終坦承犯行而有悔悟之心，且已向Ａ女及告訴人即Ａ女之父母
    親道歉表達悔意，其犯後態度尚可；兼衡其犯罪之動機、目
    的、手段、未有前科之素行、生活狀況，且於原審審理時自
    陳目前就讀大學1年級之教育程度（見原審侵訴卷第85頁）
    等一切情狀，就此部分依刑法第59條規定酌減其刑後量處有
    期徒刑1年7月，並宣告緩刑3年，緩刑期間付保護管束，並
    應向檢察官指定之政府機關、政府機構、行政法人、社區或
    其他符合公益目的之機構或團體，提供120小時之義務勞務
    ，及應於判決確定之日起1年內，接受法治教育課程2場次等
    節，認事用法均無違誤，量刑暨考量被告為本案犯行時年僅
    18歲，且於犯後始終坦承犯行，並無逃避刑責之意，現亦就
    讀大學，足認其係一時失慮致罹刑典，經此偵、審程序及刑
    之宣告，當知所警惕，應無再犯之虞等情後，宣告緩刑3年
    ，並為期被告於緩刑期間內，能知所戒惕，並導正其行為，
    而為上開緩刑條件之諭知，亦稱妥適，應予維持。
二、檢察官上訴意旨略以：刑法上之酌量減輕，必於犯罪之情狀
    可憫恕時，始得為之，為刑法第59條所明定，至情節輕微僅
    可為法定刑內從輕科刑之標準，不得據為酌量減輕之理由；
    又刑法第59條之酌量減輕其刑，但必須犯罪另有特殊之原因
    與環境等等，在客觀上足以引起一般同情，認為遽予宣告法
    定低度刑，猶嫌過重者，始有該法條之適用。本案原審所舉
    上開理由，僅可為法定刑內從輕量刑之斟酌，尚不得據為酌
    量減輕其刑之理由，原審既未認定上列被告之犯罪情狀有何
    顯可憫恕之處，僅謂被告與Ａ女已發展出情誼而互有情慾，
    情節尚輕，輒依刑法第59條酌減本刑，其援引法令，自屬失
    當。況被告為智識成熟之成年人，明知Ａ女年僅12歲，思慮
    尚未成熟且缺乏身體隱私之保護意識及性自主判斷能力，猶
    為逞一己私慾，而為本件犯行，事後亦未獲得告訴人原諒，
    原已不適宜給予緩刑，且原審認被告之犯罪情狀顯可憫恕而
    依刑法第59條酌減本刑，已有違誤在先，已如上述，嗣再據
    此減輕其刑後，宣告被告緩刑，認事用法難認正確無誤。告
    訴人亦難甘服，因之請求本檢察官上訴，乃認原判決輕縱被
    告無異鼓勵犯罪等語，爰請求撤銷原判決，另為適當合法之
    判決。
三、經查：
　㈠刑法第59條所謂犯罪之情狀，乃泛指與犯罪相關之各種情狀
    ，自亦包含同法第57條所定10款量刑斟酌之事項，亦即該二
    法條所稱之情狀，並非有截然不同之領域此節，業經本院說
    明如前（見理由欄參、六），是檢察官上訴意旨認情節輕微
    僅可為法定刑內從輕科刑之標準，不得據為酌量減輕之理由
    ，容非有據。
　㈡被告為88年9月15日生，於107年5月間為本案犯行時僅滿18歲
    ，尚未成年，以一般社會常情觀之，猶屬年輕識淺之年紀，
    檢察官上訴意旨認被告行為時為智識成熟之成年人此節，應
    屬誤會。
　㈢被告上訴後已與告訴人、Ａ女在本院達成和解，且已當庭付清
    和解款項，告訴人並表示對於被告刑事部分宣告緩刑沒有意
    見等情，有本院109年度附民字第156號和解筆錄在卷可參，
    是檢察官上訴意旨認被告未獲告訴人原諒，不適宜給予緩刑
    等語，已失所憑。參以被告行為時僅為18歲，年紀尚輕，案
    發後始終坦承犯行，堪認其已知所悔悟，犯後態度尚稱良好
    ，衡酌本案被告並非以暴力、脅迫或利誘之方式犯案，而是
    在雙方互有好感之情形下所為等情，原判決認被告事實欄二
    部分有可適用刑法第59條之情堪憫恕情況，予以酌減其刑，
    並宣告緩刑，揆諸前揭說明，應屬適當，檢察官此部分之上
    訴意旨，亦非有理。
　㈣綜上，本案檢察官此部分之上訴意旨均無理由，應予駁回。
伍、部分撤銷改判之理由及量刑之審酌事項
一、原判決就事實欄一部分認被告所為事證明確，予以論罪科刑
    ，固非無見，惟查本案被告就事實欄一部分所為應係構成修
    正前兒童及少年性剝削防制條例第36條第2項之以他法（即
    要求）使少年製造猥褻行為之電子訊號罪，原判決認其此部
    分所為構成同條項之使少年拍攝猥褻行為之電子訊號罪，容
    有未恰，業經本院論述如前，是雖檢察官此部分上訴意旨認
    被告未獲得告訴人原諒，不宜依刑法第59條酌減其刑及給予
    緩刑等語，因被告上訴後於本院已與告訴人、Ａ女達成和解
    並付清和解款項，告訴人亦表示對緩刑宣告無意見，致檢察
    官前開上訴意旨已失所據，為無理由（並參酌前揭理由欄肆
    、三部分），然原判決此部分既有上開違誤之處，自仍應由
    本院就此部分予以撤銷改判。
二、本院就上開撤銷部分，爰以行為人之責任為基礎，審酌被告
    為滿足自己私慾，無視當時Ａ女僅為12、13歲之少女，與自
    身年齡相差約6歲，竟利用Ａ女年少慮淺，對於性隱私及性自
    主判斷能力未臻成熟之際，仗勢年齡及社會經驗上之優勢，
    對其為本案犯行，既漠視他人之性自主權，亦戕害Ａ 女身心
    發展，可能損及日後對於兩性關係之認知，甚值非難，兼衡
    其前揭犯罪情節及犯罪手段，犯罪後始終坦承犯行，且已與
    告訴人、Ａ女在本院達成和解，且已當庭付清和解款項，有
    和解筆錄在卷可憑，犯後態度尚可，暨其並無前科之素行，
    現就讀大學二年級之智識程度（見本院卷第77頁之學生證）
    、於餐廳、加油站等處工讀，月收入共計約新臺幣1萬餘元
    （見本院卷第69至75頁之員工薪資條及薪資工作收入證明）
    ，由父親撫養長大，惟父親現罹患○○○腫瘤（見本院卷第79
    頁之診斷證明書）之生活經濟狀況等一切情狀，量處如主文
    第2項所示之刑。　　　　　
三、又原判決所定應執行刑部分，因其中部分罪刑已遭本院撤銷
    ，自亦失其效力，應併予撤銷，並由本院就事實欄一（即撤
    銷改判部分）及事實欄二（即上訴駁回部分）所處之刑另定
    其應執行之刑。本院爰審酌被告所犯上開各罪之犯罪類型、
    動機、情節，對於法益侵害之加重效應，社會對於未成年性
    侵案件、使少年自拍猥褻照片案件處罰之期待等情，整體評
    價其應受矯治之程度，並兼衡責罰相當與刑罰經濟之原則，
    復考量刑罰邊際效應之遞減，定其應執行刑為有期徒刑1年1
    0月，以資懲儆。　　
四、緩刑部分：
  ㈠被告前未曾因故意犯罪受有期徒刑以上刑之宣告，有本院被
    告前案紀錄表1份在卷可參，且被告為本案犯行時年僅18歲
    ，究屬年少識淺，犯後始終坦承犯行，並已與告訴人及Ａ女
    達成和解，現亦就讀大學，半工半讀，可認被告應係一時失
    慮致罹刑典，經此偵、審程序及刑之宣告，當知所警惕，信
    無再犯之虞，是本院認前開對被告所宣告之刑，以暫不執行
    為適當，爰依刑法第74條第1項第1款之規定，併予宣告緩刑
    3年。
　㈡又被告為前揭犯行，顯示其守法觀念不足，為使被告於緩刑
    期間內，能知所戒惕，並導正其行為，又為使被告記取本次
    教訓及督促建立正確法治觀念，以達戒慎行止、預防再犯之
    目的，爰再依刑法第74條第2項第5款、第6款之規定，命被
    告向政府機關、政府機構、行政法人、社區或其他符合公益
    目的之機構或團體提供120小時之義務勞務，及應於本判決
    確定之日起1年內，接受法治教育課程2場次。併依刑法第93
    條第1項第2款規定，諭知被告於緩刑期間付保護管束，俾予
    適當追蹤，以符合緩刑目的。倘被告違反上開應行負擔之事
    項且情節重大，足認此次宣告之緩刑難收其預期效果而有執
    行刑罰之必要者，依刑法第75條之1第1項第4款之規定，其
    緩刑之宣告仍得由檢察官聲請撤銷，併此敘明。
五、本案被告要求Ａ女自拍並傳送給被告之裸露胸部照片圖檔電
    子訊號，雖屬其犯修正前兒童及少年性剝削防制條例第36條
    第2項規定所製造之物品，然被告供稱並未將該LINE內之照
    片圖檔另行儲存（見偵卷第6頁），亦無證據證明被告尚有
    留存該照片圖檔，即無從依同條例第36條第6項之規定宣告
    沒收，附予敘明。
據上論斷，應依刑事訴訟法第368條、第369條第1項前段、第364
條、第299條第1項前段，修正前兒童及少年性剝削防制條例第36
條第2項、刑法第2條第1項前段、第51條第5款、第74條第1項第1
款、第2項第5款、第6款、第93條第1項第2款，判決如主文。
本案經檢察官黃和村到庭執行職務。
中　　華　　民　　國　　109 　年　　4 　　月　　30　　日
                  刑事第二十庭  審判長法　官  王復生
                                      法　官  陳春秋
                                      法　官  張紹省
以上正本證明與原本無異。
如不服本判決，應於收受送達後20日內向本院提出上訴書狀，其
未敘述上訴之理由者並得於提起上訴後20日內向本院補提理由書
（均須按他造當事人之人數附繕本）「切勿逕送上級法院」。
                                      書記官  莫佳樺
中　　華　　民　　國　　109 　年　　4 　　月　　30　　日
附錄：本案論罪科刑法條全文
中華民國刑法第227條
對於未滿14歲之男女為性交者，處3年以上10年以下有期徒刑。
對於未滿14歲之男女為猥褻之行為者，處6月以上5年以下有期徒
刑。
對於14歲以上未滿16歲之男女為性交者，處7年以下有期徒刑。
對於14歲以上未滿16歲之男女為猥褻之行為者，處3年以下有期
徒刑。
第1項、第3項之未遂犯罰之。
修正前兒童及少年性剝削防制條例第36條
拍攝、製造兒童或少年為性交或猥褻行為之圖畫、照片、影片、
影帶、光碟、電子訊號或其他物品，處6個月以上5年以下有期徒
刑，得併科新臺幣50萬元以下罰金。
招募、引誘、容留、媒介、協助或以他法，使兒童或少年被拍攝
、製造性交或猥褻行為之圖畫、照片、影片、影帶、光碟、電子
訊號或其他物品，處1年以上7年以下有期徒刑，得併科新臺幣10
0萬元以下罰金。
以強暴、脅迫、藥劑、詐術、催眠術或其他違反本人意願之方法
，使兒童或少年被拍攝、製造性交或猥褻行為之圖畫、照片、影
片、影帶、光碟、電子訊號或其他物品者，處7年以上有期徒刑
，得併科新臺幣300萬元以下罰金。
意圖營利犯前3項之罪者，依各該條項之規定，加重其刑至二分
之一。
前4項之未遂犯罰之。
第1項至第4項之物品，不問屬於犯罪行為人與否，沒收之。